臺灣嘉義地方法院民事判決
111年度朴小字第50號
原      告  陳威志  
被      告  蔡經哲  
上列當事人間請求侵權行為損害賠償事件，原告就本院110年度
易字第553號刑事毀棄損壞案件提起附帶民事訴訟，經本院刑事
庭以110年度附民字第200號裁定移送前來，本院於民國111年4月
21日言詞辯論終結，判決如下：
    主  文
被告應給付原告新臺幣12,000元，及自民國110年12月7日起至清
償日止，按年息5％計算之利息。
原告其餘之訴駁回。
本判決第1項得假執行。
    事實及理由
一、原告主張：被告基於毀損之接續犯意，於民國110年7月6日
    凌晨4時14分至4時16分、4時54分至4時57分間，在嘉義縣○○
    市○○里○○路○段000號前，接續持不明物品刮劃原告所有停放
    在該處之車牌號碼0000-00號自用小客車（下稱系爭車輛）
    右側後車身、右側前車身、引擎蓋等處，致鈑金因而受有刮
    損，喪失美觀及防止車體鈑件生鏽之效用，足生損害於原告
    。嗣因原告於同日7時許欲駕車上班時，發現車輛遭人刮損
    而報警處理，經警方調閱現場監視錄影畫面，始悉上情。原
    告為修復系爭車輛，支出新臺幣（下同）13,240元之修繕費
    用，本案被告蓄意毀損破壞原告所有系爭車輛，致原告支出
    修復費用，原告就該損害自得向被告請求賠償。爰依侵權行
    為之法律關係，訴請被告給付13,240元等語，並聲明：被告
    應給付原告13,240元，及自刑事附帶民事訴訟起訴狀繕本送
    達翌日起至清償日止，按年息5％計算之利息。 
二、被告則以：兩造互不認識，我並不清楚原告所有系爭車輛怎
    麼了，雖然錄影有我的影像，但我只攜帶柺杖、打火機，並
    沒有帶其他東西等語，資為抗辯。並答辯聲明：原告之訴駁
    回。
三、得心證之理由： 
　㈠原告主張被告於前揭時、地毀損系爭車輛，導致系爭車輛受
    損，原告因而支出修理費用之事實，業據其提出估價單為證
    ，被告雖否認有毀損系爭車輛之行為，惟查，依警方所提供
    之監視器影像畫面，被告於110年7月6日凌晨4時14分37秒許
    ，在系爭車輛右後車門處，左右晃動；於4時54分51秒，走
    到系爭車輛右前車門處，之後身體向下，直至4時56分56秒
    才起身；於4時57分3秒走到系爭車輛引擎蓋前，並俯身朝向
    引擎蓋，從4時57分6秒起至17秒許止，其手在引擎蓋上均有
    滑動之動作等情，有前開監視器錄影光碟之翻拍照片附卷可
    查（見本院卷第59至71頁），對照系爭車輛右側後車身、右
    側前車身、引擎蓋等處之事實，亦有車身照片附卷可考（見
    本院卷第117至123頁），堪認被告刮毀系爭車身烤漆，應堪
    以認定，被告於本院審理時辯稱並未刮傷系爭車輛等語，難
    認可採。又被告因本件犯行，經本院以110年度易字第553號
    判決被告犯毀損罪，處有期徒刑2月，被告不服提起上訴，
    經臺灣高等法院臺南分院以110年度上易字第69號判決撤銷
    原判決，仍判處被告犯毀損罪，處有期徒刑2月確定在案，
    有刑事判決書可稽，並經本院依職權調閱刑事卷宗核閱屬實
    。足見被告有故意毀損系爭車輛之事實。
  ㈡次按因故意或過失，不法侵害他人之權利者，負損害賠償責
    任；不法毀損他人之物者，應向被害人賠償其物因毀損所減
    少之價額；負損害賠償責任者，除法律另有規定或契約另有
    訂定外，應回復他方損害發生前之原狀。因回復原狀而應給
    付金錢者，自損害發生時起，加給利息。第1項情形，債權
    人得請求支付回復原狀所必要之費用，以代回復原狀，民法
    第184條第1項前段、第196條、第213條分別定有明文。又請
    求賠償物被毀損所減少之價值，得以修復費用為估價標準，
    但以必要者為限，例如修理材料費以新品換舊品應予折舊（
    參照最高法院77年第9次民事庭會議）。本件被告既故意不
    法毀損系爭車輛，對系爭車輛所有權人之原告即應負侵權行
    為損害賠償責任，原告依侵權行為之規定，請求被告賠償其
    損害，洵屬有據。本案原告主張系爭車輛之修復費用共計13
    ,240元，但其提出理賠專用估價單修復費用僅為12,000元，
    其中拆工費用為2,000元、烤漆費用為10,000元乙節，有原
    告提出之維修估價單附卷可參（本院卷第101頁），該估價
    單所載之作業內容經核與系爭車輛右側後車身、右側前車身
    、引擎蓋等處遭刮傷之受損部位相同，堪予採信。依本院依
    職權調閱公路監理電子閘門系爭車輛之車籍資料，系爭車輛
    係於93年1月出廠，至110年7月6日本件毀損事件發生之日止
    ，已使用逾5年，但拆工及烤漆費用合計為12,000元不生折
    舊問題，是系爭車輛之合理修復費用為12,000元（計算式：
    10,000＋2,000＝12,000）。
  ㈢按給付無確定期限者，債務人於債權人得請求給付時，經其
    催告而未為給付，自受催告時起，負遲延責任。其經債權人
    起訴而送達訴狀，或依督促程序送達支付命令，或為其他相
    類之行為者，與催告有同一之效力；又遲延之債務，以支付
    金錢為標的者，債權人得請求依法定利率計算之遲延利息。
    但約定利率較高者，仍從其約定利率；應付利息之債務，其
    利率未經約定，亦無法律可據者，週年利率為百分之五，民
    法第229條第2項、第233條第1項及第203條分別定有明文。
    本件原告對被告之侵權行為損害賠償債權，核屬無確定期限
    之給付，既經原告提起本件訴訟，而起訴狀繕本業於110年1
    2月6日送達被告，有送達證書可查（附民卷第9頁），被告
    迄未給付，當負遲延責任。準此，原告請求被告給付自刑事
    附帶民事起訴狀繕本送達翌日即110年12月7日起至清償日止
    ，按年息5％計付遲延利息，亦屬有據。
四、綜上所述，原告依侵權行為之法律關係，請求被告給付12,0
    00元，及自刑事附帶民事訴訟起訴狀繕本送達翌日即110年1
    2月7日起至清償日止，按年息5％計算之利息，為有理由，應
    予准許。逾此部分之請求，則無理由，應予駁回。
五、本件事證已臻明確，兩造其餘攻擊防禦方法，核與判決結果
    不生影響，爰不逐一論述。
六、本件係依小額訴訟程序所為被告敗訴之判決，依民事訴訟法
    第436條之20規定，應依職權宣告假執行。
七、本件原告提起刑事附帶民事訴訟，依民事訴訟法第436條之1
    9第1項規定，適用小額訴訟程序法院為訴訟費用之裁判時，
    固應確定其訴訟費用額。惟本件係原告提起刑事附帶民事訴
    訟，經本院刑事庭依刑事訴訟法第504條第1項規定裁定移送
    前來，無庸繳納裁判費；而於本件訴訟繫屬期間亦未增生訴
    訟費用事項，尚無訴訟費用負擔問題，故不為訴訟費用負擔
    之諭知，併此敘明。
中　　華　　民　　國　　111 　年　　5 　　月　　12　　日
                  臺灣嘉義地方法院朴子簡易庭
                                  法　官　羅紫庭
以上正本係照原本作成。
如對本判決上訴，須於判決送達後20日內向本庭（嘉義市文化路
308之1號）提出上訴狀（均須按他造當事人之人數附繕本）。如
委任律師提起上訴者，應一併繳納上訴審裁判費。
民事訴訟法第436條之24第2項規定：對小額程序之第一審裁判之
上訴或抗告，非以其違背法令為理由，不得為之。
中　　華　　民　　國　　111 　年　　5 　　月　　12　　日
                                  書記官  江柏翰